【裁判字號】    95,重上更(三),68
【裁判日期】    951122
【裁判案由】    貪污治罪條例等
【裁判全文】
臺灣高等法院刑事判決            95年度重上更(三)字第68號
    上  訴  人
    即  被  告  己○○
    選任辯護人  徐揆智律師
                林幸慧律師
    上  訴  人
    即  被  告  丙○○
    選任辯護人  林梅玉律師
上列上訴人等因違反貪污治罪條例等案件，不服臺灣桃園地方法
院88年度訴字第806號，中華民國88年12月2日第一審判決（起訴
案號：臺灣桃園地方法院檢察署87年度偵字第4031號、第9075號
) 提起上訴，經判決後，由最高法院第二次發回更審，本院判決
如下：
    主  文
原判決撤銷。
己○○共同連續依據法令從事公務之人員，經辦公用工程，有舞
弊情事，處有期徒刑拾壹年貳月，褫奪公權年。
丙○○共同連續依據法令從事公務之人員，經辦公用工程，有舞
弊情事，處有期徒刑拾壹年，褫奪公權貳年。
    事  實
一、己○○係桃園縣大園鄉鄉長，負責綜理鄉務，並於該鄉公所
    辦理發包工程案件時，負責工程底價之核定、主持投標廠商
    之比價程序等職務，係依據法令服務於地方自治團體所屬機
    關而具有法定職務權限之公務員；丙○○則係興興營造有限
    公司（下稱興興營造）負責人，並係峰義營造有限公司（名
    義負責人係丙○○之會計乙○○，下稱峰義營造）及瑞盈營
    造有限公司（名義負責人係丙○○之兄嫂，即丁○○之妻庚○○，下稱瑞盈營造）之實際經營者。緣丙○○與其胞兄丁○○均與己○○熟稔，且私誼甚篤，丙○○為能順利承攬大
    園鄉公所發包之工程，乃憑藉其與己○○之交情，而向己○○要求多多關照其所經營之興興營造、峰義營造、瑞盈營造
    及可借牌使用之天億營造、誠德營造、國聖營造等六家公司
    ，己○○乃因私情而予以應允。民國（下同）85年間，己○○為使其所經辦之公用工程，能規避桃園縣政府暨所屬機關
    學校營繕工程及購置、定製、變賣財物招標、比價、議價注
    意事項第4點：「營繕工程達250萬元以上（包括250萬元）
    ，未達2500萬元者，須辦理通訊投標公開比價」之規定，乃
    先選妥若干小型零星工程（即工程款在250萬元以下之工程
    ），以適用上開注意事項第5點：「營繕工程未達250萬元（
    不含250萬元），得由二家以上廠商開具估價單，以比價方
    式辦理」之規定，而就附表所示之25件工程，與丙○○共同
    基於概括之犯意聯絡，而連續在工程底價核定及進行投標比
    價程序過程中，互相勾結，共同作弊，並藉以丙○○所提供
    上開之興興營造、峰義營造、瑞盈營造及天億營造、誠德營
    造、國聖營造等六家廠商公司，互為陪標，以壟斷工程標價
    ，而共同於該25件公用工程上為舞弊情事，首先係由鄉長己○○就附表所示之25件工程，指定應由丙○○所提供之上揭
    六家特定廠商為參與工程比價之優良廠商，而於大園鄉公所
    經辦如附表所示編號1至8號、10號、15號、17號、18號、23
    號至25號等之15件工程，在承辦人員即大園鄉公所建設課技
    士甲○○等人所簽辦之公文上，批示應由興興營造、峰義營
    造及瑞盈營造等三家公司參加比價，並另又於附表所示編號
    9號、11號、12號、13號、14號、16號、19號、20號、2 1號
    、22號等之10件工程，於甲○○等人所簽辦之公文上，批示
    另應予搭配天億營造（編號9、14、16、22號）、誠德營造
    （編號11、12、19、20號）、國聖營造（編號19號）為參與
    比價之優良廠商，再由大園鄉公所建設課人員通知丙○○或
    其公司會計乙○○，至鄉公所建設課領取參與工程投標比價
    之三家廠商之比價通知單及參與工程投標比價之資料，而丙○○則於同時取得三家廠商之比價資料後，即自行或指示乙○○填具三家廠商之投標金額及其他比價資料，或另向天億
    營造、國聖營造、誠德營造借用公司牌照等相關資料及代為
    填寫各家廠商之投標比價資料後，並為所有在形式上有參與
    投標比價之廠商，準備供作為押標金所使用之銀行本票，而
    由公司會計乙○○將右揭資料持往大園鄉公所（迨至編號第
    18號－第25號工程，始另改以郵遞方式投標），以供為進行
    比價程序之用，繼之，則由鄉長己○○主持僅有徒具形式之
    比價程序，而以丙○○所出具之相關證照文件及估價單於形
    式上作資格標及價格標之審查，並利用丙○○所提供之三家
    廠商之比價資料，製作形式上之比價紀錄表，最後，再由鄉
    長己○○決標（其中編號第1號及第10號工程，則另責由其
    秘書袁清泉主持）應由丙○○為實際經營者之「興興營造」
    、「峰義營造」、「瑞盈營造」等三家公司分別得標如附表
    所示之24件工程（詳附表），僅其中如附表編號13號之工程
    ，係以天億營造公司名義得標，惟該工程在實際上仍係由丙○○承攬施工。己○○於大園鄉公所建設課人員所簽辦之公
    文上，明予批示指定之上揭「興興營造」、「峰義營造」、
    「瑞盈營造」等三家廠商所標得之每一件工程之『投標金額
    』：其中在85年度2月至6月間，所發包之工程（附表編號1
    號至13號）之得標價格，與己○○所核定之底價，二者僅有
    差距在1000元至2000元之間（其詳如附表所示，至得標總金
    額之合計則已有2567萬4000元）；其餘在86年度1月至6月間
    ，所發包之工程（編號14號至25號）得標價格，與己○○所
    核定之底價，二者亦僅有差距在4000元至8萬元之間（其中
    編號19號之工程，其得標價格與所核定之底價金額，則完全
    相同，至得標總金額之合計則有2575萬3000元）。總計自85
    年2月間起，截至86年6月間止，由丙○○提供上揭之興興營
    造、峰義營造、瑞盈營造及天億營造、誠德營造、國聖營造
    等六家特定廠商公司，供鄉長己○○做為內定之比價廠商互
    為陪標，藉以壟斷上揭之25件工程標價，並於彼此間，就工
    程發包之程序上，互通底價訊息，而共同舞弊，使丙○○之
    投以所得標之最低比價金額與己○○所核定工程發包之最高
    底價金額，二者之間，在限制住其他廠商參與投標工程機會
    之無可競爭情況下，就以極為相近甚或完全相同之金額價格
    ，標得如附表所示之25件工程，且在各該工程上，亦未實施
    嚴格之監工及驗收程序，致任令得標廠商於其所承包工程之
    主要內容部分，偷工減料，而圖得不法之利益。總計自85年
    2月起，至86年6月止，己○○、丙○○二人，就大園鄉公所
    所經辦之如附表所示小型零星公用工程，藉以指定特定之廠
    商參與工程投標比價而限制其他廠商參與，使本案之25 件
    工程無任何低標價之競爭者，繼並在工程底價核定上，互通
    資訊，使丙○○知悉工程底價係已經為如何之決定，或將會
    為如何之核定，二人彼此結合，而共同予以舞弊，致使承包
    廠商丙○○屢次均能以極貼近於底價之高價得標，而其工程
    款總額合計則已高達5142萬7000元（其中附表編號13號之工
    程款244萬9000元，因土地界址問題未完工，尚未付款）。
二、案經法務部調查局桃園縣調查站移送臺灣桃園地方法院檢察
    署檢察官偵查起訴。
    理  由
一、證據能力之說明：
（一）按被告之自白，非出於強暴、脅迫、利誘、詐欺、疲勞訊
      問、違法羈押或其他不當方法，且與事實相符者，得為證
      據，刑事訴訟法第156條第1項定有明文。同法第100條之1
      第1項前段關於訊問被告，應全程連續錄音，必要時並應
      全程連續錄影之規定，旨在輔助筆錄之不足，並擔保被告
      陳述之任意性。苟被告之自白確係出於自由意志，且其自
      白之陳述與事實相符，縱令警局或檢察官事後無法提出對
      其訊問之錄音或錄影帶以供法院勘驗比對，仍不得遽指警
      局或偵查筆錄不具證據能力。本件上訴人於警訊及檢察官
      偵查中之自白，雖已查無全程連續錄音之錄音帶，惟係上
      訴人自由意志下所為之供述，且與事實相符，應具證據能
      力（最高法院93年度台上字第1074號判決參照）。上訴人
      即被告丙○○之選任辯護人於本院審理時主張被告丙○○
      於87年6月24日在調查局之自白不實在云云，並請求本院
      函調當時之錄音帶（見本院95年7月17日準備程序筆錄）
      ，而本院向法務部調查局桃園縣調查站函調當時之詢問錄
      影帶，雖該詢問錄影帶因逾時已久未予保存，有該站95年
      9 月13日園81字第09500033480號函在卷可稽，惟被告丙○○當日接受調查站約談時有委請陳鄭權律師陪同在場，
      有詢問筆錄記載可參（見偵字第9075號卷第8頁反面），
      故該日調查人員之詢問當無以強暴、脅迫等非法方式為之
      之可能，且被告丙○○於當日接受檢察官複訊時亦陳稱在
      調查站所供述之內容實在（見上開偵查卷第35頁），且與
      事實相符（詳後述），是尚難認被告丙○○於87年6月24
      日在調查局之自白非出於其自由意志或有何不實在之處，
      依法自有證據能力。另被告丙○○之選任辯護人95年7月
      17 日刑事陳報狀中另陳明偵字第4031號偵查卷第194頁被
      告丙○○之自白書係詐欺取得云云，惟被告丙○○在偵查
      坦認字條係其親自所立，且調查局並未強迫伊書立字條無
      誤（見偵字第9075號卷第232頁反面），顯見該自白書係
      出於被告丙○○之自由意志，並非出自調查人員之脅迫、
      詐欺等，是該自白書依法自有證據能力。
（二）上訴人即被告己○○之選任辯護人主張被告丙○○在調查
      站之自白非出於自由意志且未命具結、在偵查中之自白未
      命具結，依法均無證據能力云云。惟被告丙○○於調查站
      所為之自白係出於其自由意志乙節，業如前述。而具結之
      義務僅證人有之，且限於法院審判時或檢察官偵查時證人
      方有具結之義務，查被告丙○○係以被告而非證人之身分
      接受調查人員之詢問及檢察官之偵訊，依法自無庸命其具
      結，是被告己○○之選任辯護人之上開主張，顯不可採。
（三）按被告以外之人於審判外之言詞或書面陳述，除法律有規
      定者外，不得作為證據。被告以外之人於偵查中向檢察官
      所為之陳述，除顯有不可信之情況者外，得為證據。刑事
      訴訟法第159條第1項、第159條之1第2項分別定有明文。
      本院審酌證人乙○○、戊○○、林清祥、楊金萬、甲○○
      、簡月鳳、陳昭益、陳來發、游振記、陳慶文、陳阿根、
      游文州、褚飛雄、朱建明等人於偵查中之供述，並無顯不
      可信之情況，故證人乙○○等人於偵查中所為之供述，依
      刑事訴訟法第159條之1第2項規定，有證據能力。至證人
      乙○○等人於調查站所為之供述，依法雖無證據能力，惟
      本院並未採為不利於被告認定之依據，附此敘明。
二、訊據被告己○○除坦承確有於本案25件公用工程之簽辦公文
    上，明予批示通知興興營造、峰義營造、瑞盈營造及天億營
    造、誠德營造、國聖營造等六家廠商參與比價及負責為工程
    底價之核定情事外，否認有何不法犯行，辯稱：伊並不知道
    興興、峰義、瑞盈等三家營造廠商均係由丙○○一人所實際
    經營，而本案之25件工程，乃係由鄉民提出後，再經由建設
    課規劃，而該25件工程於比價之時，乃係由鄉公所之承辦人
    員啟封的，伊均不在場，伊所核定之工程底價，係『依工程
    預算書內之估定價格額度，以取整數』之方式為之，並無圖
    利廠商或有洩漏工程底價情事，伊於建設課承辦人員所簽辦
    之公文上會批示應通知興興營造、峰義營造、瑞盈營造等廠
    商來參與比價，係依據各工程類別及以往廠商所做工程優良
    與否而決定，主要也係因為上開該等廠商以前承包之工程做
    的不錯，才會為如此之指定，伊所指定之三家廠商會恰好均
    係同一人即丙○○所經營的公司，乃係因為該三家公司在類
    別上都是相同性質之廠商，伊當時如果知悉興興、峰義、瑞
    盈等三家營造廠商均係由丙○○實際經營，伊就不可能會為
    如此之指定，而鄉公所是分層負責的，如果廠商比較會分析
    計算，自然其得標金額也會較為接近，伊並無任何營私舞弊
    情事，本件乃係屬於地方派系之選舉恩怨，伊在工程發包之
    時指定三家廠商乃係伊本身之職責所在等云云；訊據被告丙○○則除坦承確實係為興興營造、峰義營造、瑞盈營造三家
    公司之實際負責人及曾經向天億營造、誠德營造、國聖營造
    三家公司借牌投標工程等情事外，亦否認有何不法犯行，辯
    稱：伊並未曾向己○○要求關照其所經營之興興營造、峰義
    營造、瑞盈營造等三家公司，且因為伊常常在標工程，故知
    道應該要怎麼算，而其計算標價之方法乃是以固定之單價再
    乘以數量，即可得計算出應標之價額，且又有鄉公所之預算
    書以為計算依據，故其得標工程之價額會接近鄉公所核定工
    程之底價，伊不知道己○○為何會同時指定其所經營之興興
    、峰義、瑞盈等三家營造廠商來參與工程比價，亦未曾告知
    己○○關於興興營造、峰義營造、瑞盈營造等三家公司，伊
    係實際之經營者，更未曾在己○○所經辦之公用工程上有任
    何串謀之舞弊情事云云。
三、經查：
（一）被告己○○與被告丙○○確係熟識的朋友，平常有所往來
      之事實，為被告己○○、丙○○在調查局詢問及檢察官偵
      查時所不否認。被告己○○、丙○○並在偵查及歷次調查
      中坦稱兩人曾經有打過二、三次牌等語（見偵字第9075號
      卷第33頁、第133頁、本院上訴字卷第70頁反面），應堪
      信實。次查被告己○○復於調查局桃園調查站詢問時供承
      ：「我與丙○○係熟識的朋友，平常有所往來，丙○○曾
      要求我照顧他，給他工作承包」等語屬實（見偵查字第
      4031號卷第83頁），且被告丙○○在桃園調查站亦坦稱：
      伊與己○○係好朋友，伊曾在口頭上要求己○○多關照興
      興營造、峰義營造、瑞盈營造、天億營造、誠德營造及國
      聖營造等六家公司屬實（見偵字第4031號卷第108頁），
      此並有被告丙○○所立之自白書內載確有向被告己○○請
      求多關照承包工程之內容在卷可參（見同卷第194頁），
      又被告己○○又坦認與被告丙○○之兄丁○○相識10多年
      ，丁○○亦曾向伊請託有關被告丙○○承包工程之機會等
      事實（見原審卷第31頁、偵字第4031號第201頁）。凡此
      均足徵被告己○○、丙○○二人朋誼甚篤，私情非淺，而
      被告丙○○確有就本案工程為獲承包向己○○請託等情無
      誤。被告己○○、丙○○二人迄原審調查中，始翻異前詞
      而否認上情，不足採信（此即為最高法院發回意旨第一點
      所指摘之事項）。
（二）雖依台灣區綜合營造工程工業同業公會函覆：興興營造、
      峰義營造、瑞盈營造、天億營造、誠德營造、國聖營造之
      負責人分別為：丙○○、乙○○、庚○○、林清祥、楊金
      萬、唐郡淑，且營業地址均不同（見本院二審卷第一宗第
      73頁），就形式觀察雖無從知悉被告丙○○為峰義營造、
      瑞盈營造之實際負責人或有借牌比價情事，惟興興營造、
      瑞盈營造、峰義營造等三家公司之實際負責人均係被告丙○○一人，而附表所列有關天億營造、誠德營造、國聖營
      造參與競標部分係被告丙○○向上開廠商借牌陪標之事實
      亦為被告丙○○所是認（見偵字第9075號卷第第8頁、21
      6頁、原審卷第31頁、33頁反面、第35頁反面、本院上訴
      字卷第71頁）。又上開25件工程之六家得標廠商及陪標廠
      商，在準備比價作業時，均係由被告丙○○或其會計乙○○取得比價表等文件時，由被告丙○○親自或由乙○○依
      被告丙○○之指示準備並向天億營造、誠德營造、國聖營
      造等負責人蓋章取得同意，而每次開標之各家廠商所使用
      之押標金銀行本票均係被告丙○○籌款準備或由乙○○依
      被告丙○○之指示至銀行辦理所準備，嗣後未得標之押標
      金銀行本票均係被告丙○○及其會計乙○○領取等情，並
      為被告丙○○所不否認（見偵字9075號卷第10頁、第11頁
      ），且為證人乙○○在偵查及原審調查時到庭結證甚明在
      卷，證人乙○○並結證上開附表所列之工程確係被告丙○○一人所包無誤（見偵字第4031號卷第127頁至131頁反面
      、偵字第9075號卷第170頁反面、原審卷第66至67頁）。
      並為證人即天億營造負責人林清祥、國聖營造負責人楊金
      萬結證屬實在卷（見偵字第4031號卷第114頁、第121頁）
      。此外，並有工程檔案資料所示，各該工程之參與比價廠
      商，所提供之押標金，出票銀行亦多係屬於同一銀行，且
      所提供之押標金票面上，亦多有連號之情形，應係借牌陪
      標無誤。是可知被告己○○在附表所列之25件工程每次所
      指定之三家營造廠商，實際均係指定由被告丙○○一人所
      經營之營造業承包無訛。是被告丙○○於本院審理中以證
      人身分接受被告己○○詰問時翻異前詞否認係峰義營、瑞
      盈營造之實際負責人，並否認向天億營造、誠德營造、國
      聖營造借牌等語（見本院95年11月8日審判程序筆錄），
      顯係事後卸責之詞，委無可採。
（三）又本案之工程均係由鄉公所承辦工程發包之人員依往例通
      知被告丙○○之會計小姐乙○○，並每次分別將被告己○○所批示上開六家廠商中之三家之標單、退還押金聲請單
      等文件一併交付會計乙○○辦理比價之準備之情形，並為
      證人即承辦工程之建設課技士甲○○證稱：「…我承辦之
      前開比價工程案件，包商丙○○事前已與鄉長己○○取得
      共識，由渠旗下之興興、瑞盈、峰義營造公司參與比價，
      有時丙○○亦會借用其他包商如天億、誠德、國聖營造等
      公司牌照參與比價陪標，鄉長己○○即根據丙○○所提供
      之三包商名稱填寫在前述簡雪鳳簽文上，後簡雪鳳則將該
      三家包商之比價通知函及三份空白標單以電話通知丙○○
      公司之會計小姐乙○○前來鄉公所領取」（見偵字第4031
      號卷第97至99頁），並經證人乙○○於偵查及原審訊問時
      結證在卷。又本件相關承辦人員雖未簽呈本件有何圍標等
      違規情事，而被告己○○不參與本件25項工程開標作業，
      亦不審查投標人之證件及押標金等情，雖業經證人簡雪鳳
      、甲○○、朱建明分別於原審、本院上訴審、更二審證述
      明確（見原審卷第97頁、本院上訴卷第一宗第225頁、本
      院更二審卷第一宗第119頁），而證人甲○○於本院審理
      時亦證稱：被告己○○並未參與開標及審標之過程，亦沒
      有向其表示要特別照顧特定廠商，其開標時亦不知道參與
      投標廠商間之關係等語（見本院95年11月8日審判程序筆
      錄）。惟查被告丙○○、己○○間既有請託如前，且被告
      己○○確屢屢在簽呈中批示由被告丙○○經營之興興、瑞
      盈、峰義營造公司及借牌陪標之天億、誠德、國聖營造等
      公司參與投標比價，而該鄉公所之職員亦因而通知被告丙○○之會計乙○○，乙○○亦依被告丙○○之指示受通知
      而前往領取每次三家廠商之標單，綜上各情參互以觀，顯
      見被告己○○顯係明知上開其所批示參與比價之廠商，無
      論名義為何，實質上均係被告丙○○承作，並無比價之實
      無誤。被告己○○否認知情此節，顯與事實不符，不足採
      信。
（四）被告丙○○係興興營造、瑞盈營造、峰義營造等三家公司
      之實際負責人乙節，業如前述，另參本案之25件工程，除
      其中有1件係由被告丙○○借用天億營造公司名義得標之
      外，其餘之24件工程，則均係由被告丙○○一人所實際經
      營之興興營造、瑞盈營造、峰義營造等三家公司得標。而
      且，其中如附表所示編號第19號之工程之得標金額與被告
      己○○核定之底價金額竟然已完全相同，其餘24件工程之
      標價與底價金額間之差距，其僅相差1000元者計有7件工
      程（即附表編號第3、8、9、10、11、12、13號工程），
      其僅相差2000元者則亦有6件工程（即附表編號1、2、4、
      5、6、7號工程），此有大園鄉公所發包工程檔案資料25
      份扣案在卷足憑。再依工程檔案資料所示，各該工程之參
      與比價廠商，所提供之押標金，出票銀行亦多係屬於同一
      銀行，且所提供之押標金票面上，亦多有連號之情形，借
      牌陪標，壟斷工程價額，顯然可見。再細查25件工程檔案
      資料內容：
    1.本案25件工程，均確係由被告己○○於簽辦公文上，明予
      批示指定應由興興營造、峰義營造、瑞盈營造及天億營造
      、誠德營造、國聖營造等六家廠商參與投標比價，此有本
      案二十五件工程之簽辦公文扣案可稽。而查上開六家廠商
      之投標單，則均僅係被告丙○○一人在用以做為互相陪標
      之投標工具而已，故實際上，本案之25件工程，僅有丙○○一人在決定投標之價格而已，並無其他人之競標價格存
      在。故被告己○○之指定廠商之行為，在形式上雖似符合
      桃園縣政府暨所屬機關學校營繕工程及購置、定製、變賣
      財物招標、比價、議價注意事項第5點：「營繕工程未達
      250萬元（不含250萬元），得由二家以上廠商開具估價單
      ，以比價方式辦理」之規定，惟在實質上，卻僅有被告丙○○一人在決定投標之價格而已，並無所謂「比價」之可
      言，是無異於僅由一家廠商開具估價單，而以「議價」方
      式辦理，故意使得上開注意事項第五點之上揭規定形同虛
      設，使原規範意旨遭受破壞無遺，亦無異於係將250萬元
      以下營繕工程，視為4萬元以下之營繕工程一般，故被告
      己○○、丙○○二人有於本案工程上共同圖利，昭然若揭
      。
    2.證人戊○○雖於原審調查中陳稱工程都是民眾、村里長、
      鄉民代表呈上來的，鄉公所於派人為現場之勘驗後編列預
      算書，再經由設計人員估定價款後，簽請鄉長核定底價等
      語，另證人陳來發（大園鄉和平村村長）、游振記（大園
      鄉三石村村長）、陳慶文（大園鄉竹圍村村長）、及陳阿
      根（大園鄉海口村村長）等四人於本院上訴審審理時皆稱
      工程是由村民向其反應，再由村長向鄉公所申報，是依各
      村之需求往上呈報，並非由鄉長主導由上往下安排等語。
      而證人游文州、褚飛雄（二人為大園鄉公所建設課工程員
      ），陳昭益、朱建明（二人為大園鄉公所建設課技士）等
      四人於本院上訴審時亦證稱有關工程款之預算，並非被告
      己○○所計算擬定，而係由下而上呈請被告己○○核示云
      云。惟查，本案之25件工程，乃均係已達於百萬元以上之
      工程價款，縱工程係應因民眾、鄉民代表之建議而施工，
      茍工程無隱存有舞弊之動機，則本案25件工程之發包應依
      規定辦理，而非由被告己○○每次所指定之三家營造廠商
      ，實際均係指定由被告丙○○一人所經營之營造業承包。
      況經查本案25件工程，除編號第11號、12號業經證人朱建
      明（建設課技士）於本院上訴審訊問時說明是由其驗收，
      且有按合約規定驗收完成，及另編號15號、19號工程於調
      查局調查本案時尚未完工者外，在其他諸多工程中，驗收
      紀錄意見欄內多係僅載註曰：經現場抽驗結果、惟「未抽
      測部分」及「隱弊部分」，應由監工人員及承包商負責外
      ，其餘部分，應依現場實際丈量之尺寸及數量，做決算計
      算等類之模糊語句，對於工程施工結果情況之良否，甚多
      都不為明確之記載，衡情若非隱有偷工減料之情，為何本
      案諸多工程每屆至於工程驗收之時，驗收紀錄之驗收意見
      欄上，會驗人員均語多保留。
    3.本案25件公用工程，均係於「第一次比價」（詳附表所示
      暨本案25件工程之比價紀錄）之時，即全部以接近於己○○所核定之工程底價而順利標得，並無任何最低投標價額
      超越工程底價之流標現象。又如附表編號第9號、第10號
      、第11號、第12號、第13號等五件工程，乃均係於85年6
      月29日始發文通知廠商參與投標比價，惟廠商竟亦能於當
      日即85年6月29日之早上10時開標前，即已經全部估算出
      其工程價格，並已書妥全部之比價資料與附上押標金支票
      ，且能同日寄達或送達於大園鄉鄉公所參與比價而並於同
      日標得上揭所列五件公用工程。上揭諸情，均亦有違於一
      般經驗法則而悖於情理。
    4.被告丙○○雖曾辯稱伊乃係以單價再乘以數量，或以工程
      押標金之額數，來推算出工程之核定底價，故其能以非常
      接近於工程核定底價之標價而標得工程云云。惟查，本案
      之25件公用工程，所編列之工程項目之單價內容繁多，且
      鄉公所之單價分析表，亦應僅係屬於一種概算參考表，縱
      設單價可以固定，惟若係真以繁多之單價項目來推算，不
      但必須耗費相當多時間，且所推算出之結果，亦僅僅係屬
      於單價成本範圍而已，此與所核定之工程底價尚應包括之
      內容，有甚大之差距存在，蓋因本案之25件公用工程，每
      一件所編列預算總額內容範圍，不但是包括工料單價，而
      且還有包括勞工安全衛生管理費、營造保險費、承商利潤
      、營業稅、工程管理費等等多項支出，而此等項目在送請
      鄉長核定之時，亦有可能被鄉長為部分刪減，而且此種變
      數，絕非是被告丙○○所能夠精密計算分析，況且，被告
      己○○於原審調查中陳稱伊所核定之工程底價，乃係『依
      工程預算書內之估定價格額度，以取整數』之方式為之，
      此核與被告丙○○所聲稱之係用『單價再乘以數量』之計
      算分析工程底價方式，亦大不相同，且結果將差距更遠，
      換言之，被告己○○乃係由原粗估之工程預算總額，直接
      以取整數之方式為核定，被告丙○○卻係以分析工程內容
      之工料單價，而以單位、價格再乘以數量之方式一一計算
      ，一（己○○）為大概總額之核定，一（丙○○）則為精
      細價數之計算，其結果又如何能相同？是被告丙○○之所
      辯不實，無可採信。又查本案如附表編號第14號、第15號
      工程之押標金額數，乃均係指定22萬元，惟被告己○○於
      上開二件工程所核定之工程底價並不相同，（一為205 萬
      元，一為212萬元），其於二者間所核定之工程底價尚有7
      萬元之差距存在，而被告丙○○方面卻亦係另分別使用不
      同一之得標價額，（一為204萬5000元，一為211萬5000元
      ），使之與所核定之工程底價，均僅有500 0元之差額存
      在，此於如附表編號第14號、第15號之二件工程，被告丙○○所使用之上開二個得標價額，二者標價間之差距，已
      經高達至7萬元之多，與被告己○○於上開二個工程間所
      核定之底價差距7萬元，完全相同，足見，被告丙○○所
      使用之得標價額，亦非係以工程押標金之額數，來推算工
      程之核定底價。綜上分析結果，本件被告丙○○既非係真
      以單價再乘以數量，或係依據各件工程押標金之額數，來
      推算鄉公所之工程底價，核應係完全追隨被告己○○之底
      價通知或訊示標價，或係由被告己○○就鄉公所工程底價
      之核定方式間接賦予被告丙○○特定之計算規則，而此二
      人不論係採用何種方法為之，渠等間對於大園鄉公所之工
      程底價，已經為如何之決定，或將要為如何之核定，早互
      有聯絡，毋庸置疑。再另查，本案之25件公用工程所核定
      之工程底價，乃均係密封於大園鄉鄉公所之「底價封」套
      內，且均加蓋有鄉長己○○之封印，而且底價封乃係於工
      程開標比價之時，始啟封，除被告己○○本人外，旁人於
      開標決標前，無從知悉本案25件工程之核定底價數額如何
      ，故足可認定被告己○○與被告丙○○二人之間，確有互
      通底價秘密之舞弊情事存在，被告己○○迄今仍辯稱伊並
      不知道「興興營造」、「峰義營造」、「瑞盈營造」等三
      家公司，均係由被告丙○○一人實際所經營者，伊才會同
      時指定應由興興、峰義、瑞盈等三家廠商參與工程之投標
      比價等詞云云，顯屬避就卸責之語，不足採信。
（五）被告己○○於88年7月12日在原審調查中供稱有資格可承
      包大園鄉工程之廠商公司，包括設計、施工等，合計約應
      有一百家之廠商、公司，而按興興、瑞盈、峰義營造等三
      家公司，縱在形式上之名義負責人係不相同，然而合計亦
      僅係佔有可參與大園鄉工程比價資格之廠商之百分之三而
      已，被告己○○在本案25件公用工程之發包作業上，已排
      除通知其他百分九十七可參與本案25件公用工程比價程序
      之營建廠商，始終批示要指定興興、瑞盈、峰義營造等三
      家公司在同一件之工程發包程序中參與比價，而被告丙○○又與被告己○○之間往來相當密切，顯足徵本案之25件
      公用工程之參與比價廠商，乃係在被告己○○、丙○○二
      人之共同謀議下，故意為特別組合之指定，亦足徵被告己○○確知悉興興、峰義、瑞盈三家廠商間有密切關係之存
      在。另被告己○○辯稱：伊身為鄉長，對本案25件工程批
      示三家不同負責人之營造廠進行比價，係政府授予之行政
      裁量權，並無違反法令之處云云。然所謂行政裁量權，係
      指被告己○○有權指定三家負責人不同之營造廠，若三家
      營造廠之實際負責人為同一人，因比價之目的，在於利用
      不同廠商，彼此利益衝突，為求標得工程，儘量壓低標價
      競爭以求得標，若廠商實際負責人為同一人，或借取他人
      之牌照，則因參與比價之人已特定，不必壓低標價，只要
      符合底價之要求，即可順利得標，從中獲取不法之利益，
      自非屬行政裁量權之範圍。查被告己○○係輪流指定前述
      六家被告丙○○所能掌控之廠商其中三家前往比價，此為
      被告己○○、丙○○所是認。則此三家廠商之投標金額均
      由丙○○決定，並如願得標，已失競標之作用，自非公平
      競標比價，實質上即由被告己○○指定被告丙○○得標，
      此舉將使該公所之工程發包未能實質發揮比價之功能，是
      被告等所為雖有比價之名，但無競標比價之實，自不符前
      述比價之旨趣（此即為最高法院發回意旨第二點所指摘之
      事項）。
（六）此外，並有大園鄉公所之本案25件工程之各件工程比價紀
      錄表、底價封、工程押標金退還清冊、桃園縣大園鄉公所
      通知比價函文、工程合約書、廠商資格審查表、標單及標
      單封、工程估價單、甲乙標封、廠商切結書、營繕工程領
      款紀錄卡（附表編號第15號五權村大埔道路改善工程、第
      19號三石村托兒所前道路水溝改善工程，無此資料）、工
      程竣工驗收決算書（附表編號第15號五權村大埔道路改善
      工程、第19號三石村托兒所前道路水溝改善工程，無此資
      料）等檔案資料扣案可憑，本件事證甚為明確，被告二人
      上揭犯行足堪認定，應予依法論科。
四、
（一）按被告行為後，貪污治罪條例第6條，業經於90年11月7日
      修正公布，修正後貪污治罪條例第6條第1第4款規定，「
      對於主管或監督之事務，明知違背法令，直接或間接圖自
      己或其他私人不法利益，因而獲得利益者，處5年以上有
      期徒刑，得併科新臺幣3000萬元以下罰金。」其犯罪構成
      要件較行為時法之規定為嚴（即以公務員於執行公務時，
      對於主管或監督之事務，明知違背法令，除主觀上有圖得
      私人不法利益之意思，容觀上亦須使自己或第三人得到不
      法利益方構成犯罪），且其法定刑與舊法之法定刑相同，
      因本件被告己○○除主觀上有圖得私人不法利益之意思外
      ，客觀上亦使被告丙○○得到不法利益，是不論依修正前
      、後之規定，被告均構成圖利罪，茲比較新、舊法之結果
      ，新法之規定對於被告並未較為有利，故應適用舊法即行
      為時法之貪污治罪條例第6條第1第4款規定，先予敘明。
（二）查被告己○○就本案之25件工程，故意僅通知被告丙○○
      所提供做為互相陪標之特定廠商，藉此於公用工程之比價
      程序上，可限制住其他廠商之參與，使特定之廠商，可以
      無任何其他工程廠商與之為低價競標，係屬於一種圖利特
      定廠商之行為，且其上開所為並又另有與承包之廠商互通
      工程底價之訊息，被告丙○○藉由被告己○○之惡意排除
      其他工程廠商競標之方式，並另在關於工程底價核定程序
      方面亦與被告己○○互通底價訊息，所圖得之以高價格承
      攬工程之利益，係屬於一種不法利益，又被告己○○圖利
      於特定廠商即被告丙○○之客觀標的－「標價」，乃係屬
      於一種已經相當於與浮報工程價額有等同之危害性評價之
      行為，已可以轉換為財產上之不法利益，而其在投標之差
      價利益上，則係屬可以概算計算數額之利益，且被告二人
      又係在其所經辦之公用工程上為之。是核被告己○○、丙○○二人之上揭所為，均係觸犯修正前貪污治罪條例第6
      條第1項第4款之圖利罪、及同條例第4條第1項第3款之經
      辦公用工程舞弊罪。另被告行為後，貪污治罪條例第4條
      之規定並未修正，自無新舊法比較適用之問題，是本案並
      無割裂適用貪污治罪條例之疑義，併予敘明。
（三）按行為後法律有變更者，適用行為時之法律。但行為後之
      法律有利於行為人者，適用最有利於行為人之法律，刑法
      第2條第1項定有明文。又比較時應就罪刑有關之共犯、未
      遂犯、想像競合犯、牽連犯、連續犯、結合犯，以及累犯
      加重、自首減輕暨其他法定加減（如身分加減）與加減例
      等一切規定，綜其全部罪刑之結果而為比較。（最高法院
      95年第8次刑事庭會議決議參照）。
    1.被告己○○、丙○○二人間，就上揭之所為，有犯意聯絡
      及行為分擔，不論依修正前、後刑法第28條之規定，均應
      論以共同正犯，是修正後刑法第28條之規定並未較有利於
      被告二人，依刑法第2條第1項之規定，應適用修正前刑法
      第28條之規定。
    2.被告丙○○雖原無公務員身分，惟其與有公務員身分之人
      ，共犯本案之罪，依刑法第31條第1項之規定，應仍以共
      犯論，並依貪污治罪條例第3條之規定，亦應依貪污治罪
      條例處斷。惟被告行為後，刑法第31條第1項業於94年1月
      7日修正公布，並於95年7 月1日施行，修正後刑法31條第
      1項新增但書規定，即共同實行者雖無特定關係，「但得
      減輕其刑」，比較修正前後之規定，雖以修正後之新法較
      有利於被告丙○○。然揆諸前揭說明，不得一部割裂適用
      不同之新舊刑法，是被告丙○○行為後刑法第31條第1項
      身份犯之規定雖有變更且新法對其較為有利，惟因被告丙○○另適用舊法即行為時法之牽連犯及連續犯等規定對其
      最為有利（詳後述），綜其全部之結果而為比較，故對被
      告丙○○適用仍應適用舊法即行為時法之刑法第31條第1
      項規定論處。
    3.被告行為後，95年7月1日修正施行之刑法已刪除第56條連
      續犯之規定，則被告之犯行，因行為後新法業已刪除連續
      犯之規定，此刪除雖非犯罪構成要件之變更，但顯已影響
      行為人刑罰之法律效果，自屬法律有變更，依新法第2條
      第1項之規定，比較新、舊法結果，仍應適用較有利於被
      告之行為時法律即舊法論以連續犯（最高法院95年第8次
      刑事庭會議決議參照）。故己○○、丙○○二人上揭多次
      所犯之圖利行為及經辦公用工程舞弊行為，時間緊接，觸
      犯構成要件相同之罪名，顯係基於概括之犯意反覆為之，
      為連續犯，應依修正前刑法第56條之規定論以一罪，並加
      重其刑。
    4.95年7月1日修正施行之刑法，亦已刪除第55條牽連犯之規
      定，被告己○○、丙○○二人上揭共同連續所犯罪名，乃
      係藉由經辦公用工程之舞弊情事手段以達得工程款圖利之
      目的，故所犯上開二罪之間有方法、結果之牽連關係，依
      修正前即行為時之規定，應從較重之共同連續經辦公用工
      程舞弊罪處斷；依修正後之刑法既已刪除牽連犯之規定，
      則所犯上述二罪應依數罪併罰之規定分論併罰。比較新舊
      法之規定，修正後之規定並非較有利於被告二人，依刑法
      第2條第1項之規定，應適用行為時法，即適用修正前刑法
      第55條牽連犯之規定，從較重之共同連續經辦公用工程舞
      弊罪處斷。
（四）本件公訴意旨就被告二人上開共同連續所犯修正前貪污治
      罪條例第6條第1項第4款圖利罪部分，雖疏未有論及，惟
      因核有裁判上一罪之牽連關係，自應為起訴效力之所及，
      本院自亦應併予審酌，附此敘明。
五、原審以本件罪證明確，對被告二人予以論罪科刑，固非無見
    。惟查：（一）本件本案25件工程中，編號第11號、12號業
    經證人朱建明於本院上訴審訊問時說明是由其驗收，且有按
    合約規定驗收完成，及編號15號、19號工程於調查局調查本
    案時尚未完工者等情，業如前述，原審認定編號第11號、12
    號之工程顯有偷工減料，而編號15號、19號工程因查無驗收
    資料而認定未實際施工（見原判決理由第13頁、14頁），尚
    有未洽。（二）被告行為後，貪污治罪條例第6條第1項第4
    款圖利罪、刑法第28條、第31條身分犯、第55條牽連犯、第
    56 條連續犯等規定業經修正，已如前述，原審未及比較適
    用，於法不合。（三）被告二人被訴違反公平交易法第14條
    、第35條之事業禁止聯合行為規定之部分，本應為被告己○○、丙○○二人均免訴之判決，惟因公訴意旨認為上開部分
    與被告己○○、丙○○二人之上揭經辦公用工程舞弊罪部分
    ，有裁判上之一罪關係，基於審判不可分之故，應均不另為
    免訴之諭知（詳後述），原判決認定上開部分為應均不另為
    無罪判決之諭知，亦有未合。被告二人上訴否認犯罪，指摘
    原判決不當雖無理由，惟原判決既有上開可議之處，即屬無
    可維持，應由本院將原判決撤銷改判。爰審酌被告己○○、
    丙○○二人犯後猶狡飾辯詞，避重就輕，無何悔意，另參犯
    罪動機、手段、目的與情節輕重程度等一切情狀，分別各量
    處如主文第二、三項所示之刑，併均依貪污治罪條例第17條
    、修正前刑法第37條第2項（依全部比較之結果應適用舊法
    ，詳前述）之規定，並宣告各褫奪公權分別如主文，以資懲
    儆。
六、公訴意旨另略以：被告己○○另並有與大園鄉公所建設課承
    辦人員甲○○等人利用不實之丙○○所提供三家廠商之虛偽
    比價資料，以製作不實之比價紀錄表，並另由被告丙○○就
    同一水平競爭之所有投標廠商共同以圍標之聯合方式，決定
    得標廠商，而彼此相互約束事業活動，致被告己○○、丙○○所各內定之得標公司，以與核定底價極相近、甚或完全相
    同之金額圍得如附表所示之工程，所為亦並已足以影響營造
    業供需之市場功能，因認被告己○○、丙○○二人之上開所
    為，亦另涉有刑法第213條之公務員登載不實文書罪、及公
    平交易法第14條、第35條之事業禁止聯合行為之規定云云。
    。惟查：
（一）比價紀錄表本質上僅係屬於一種行政程序（手續）上之證
      明資料，主要乃係用以證明各件工程發包已經過有廠商投
      標比價之作業程序過程後，始交由投標價最低之得標廠商
      承攬之程序證明，至於參與比價廠商名義人，有無欲為真
      正投標之意思，則乃係屬已入於實質上之內層次問題，亦
      不能僅以程序上之比價紀錄表資料來證明之，故比價紀錄
      表所登載之內容，有無已足生損害之不實情事，亦僅須要
      為形式上之稽查即可，並不必要進入於實質上審認之層次
      探究之。第查，本案之25件公用工程，比價紀錄表之登載
      內容，乃係表示已有廠商（興興、峰義、瑞盈及天億、誠
      德、國聖營造）之比價程序經過，包括工程係屬於第幾次
      比價，再登列各廠商名義、標價、順位、得標等，既業經
      列席人、監標人、主持人簽名見證程序之進行，應推認程
      序真實，雖此等比價資料均僅係為壟斷標價以達其高價得
      標工程之目的，惟就形式上言之，本案25件公用工程之比
      價紀錄表上所登載之參與比價廠商名義人、投標之價格等
      資料，核與被告丙○○之用為參與比價之廠商名義人、所
      書寫之投標價格等陪標資料，仍然係屬兩相符合，無何登
      載不實，且業經列席人、監標人、主持人簽名見證程序之
      進行，亦應推認比價程序真實進行，此外，又不能證明比
      價紀錄表在形式上有何其他足生損害之不真切或不存在之
      虛偽不實登載，故尚無刑法第213條之公務員登載不實文
      書罪問題。至甲○○雖因此經本院91年度上訴字第1723號
      判決另案判處罪刑確定，惟證人甲○○於本院審理證稱：
      其並未與被告二人有任何公務員登載不實之犯意聯絡及行
      為分擔，其放棄上訴並不是承認有罪，而是其身體不好不
      能常常跑法院且沒有錢方放棄上訴等語（見本院95年11
      月8日審判程序筆錄），亦難據此為不利於被告二人之認
      定，(此即為最高法院發回意旨第三點所指摘者)。是關於
      被告己○○、丙○○二人之上開另共同涉犯刑法第213條
      之公務員登載不實文書罪之部分，本應為被告己○○、丙○○二人均無罪之判決，惟因公訴意旨認為上開部分與被
      告己○○、丙○○二人之上揭經辦公用工程舞弊罪部分，
      有裁判上之一罪關係，爰均不另為無罪判決之諭知，併此
      說明。
（二）按公平交易法業於88年2月3日修正公布，並已生效，修正
      後之罰則乃係規定違反公平交易法第14條事業禁止聯合行
      為之規定者，依同法第35條之規定，尚須「經中央主管機
      關依第41條規定限期命其停止、改正其行為或採取必要措
      施，或停止後再為相同或類似違反行為者」，處行為人3
      年以下有期徒刑、拘役或科或併科新臺幣1億元以下罰金
      。依公訴意旨，本件被告等聯合行為既未經行政預警處分
      ，自不能依修正後之同法第14條論處，從而其等行為後法
      律已廢止其刑罰，應為免訴之諭知（最高法院91年台非字
      第241號判決意旨參照），故本件關於被告己○○、丙○○二人之上開另共同違反公平交易法第14條、第35條之事
      業禁止聯合行為規定之部分，本應為被告己○○、丙○○
      二人均免訴之判決，惟因公訴意旨認為上開部分與被告己○○、丙○○二人之上揭經辦公用工程舞弊罪部分，有裁
      判上之一罪關係，爰均不另為免訴之諭知，附此說明。
據上論斷，應依刑事訴訟法第369條第1項前段、第364條、第299
條第1項前段，貪污治罪條例第2條、第3條、修正前第6條第1項
第4款、第4條第1項第3款、第17條，刑法第11條前段、第2條第1
項前段、修正前第28條、修正前第56條、修正前第55條、修正前
第31條第1項、修正前第37條第2項，判決如主文。
本案經檢察官沈明彥到庭執行職務。
中    華    民    國    95    年    11    月    22    日
                  刑事第八庭審判長法  官  鄭文肅
                                  法  官  江國華
                                  法  官  楊炳禎
以上正本證明與原本無異。
如不服本判決，應於收受送達後10日內向本院提出上訴書狀，其
未敘述上訴之理由者並得於提起上訴後10日內向本院補提理由書
（均須按他造當事人之人數附繕本）。
                                  書記官  廖素花
中    華    民    國    95    年    11    月    23    日
附錄：本案論罪科刑法條全文
貪污治罪條例第4條第1項第3款：
有下列行為之一者，處無期徒刑或十年以上有期徒刑，得併科新
台幣一億元以下罰金：
三、建築或經辦公用工程或購辦公用器材、物品，浮報價額、數
    量、收取回扣或有其他舞弊情事者。
修正前貪污治罪條例第6條第1項第4款
有下列行為之一者，處五年以上有期徒刑，得併科新臺幣三千萬
元以下罰金：
四、對於主管或監督之事務，直接或間接圖私人不法之利益者。
附表：
┌─┬────┬──────┬────┬──────┬────┬────┐
│編│        │通知投標日期│        │            │主持人  │核定底價│
│  │        ├──────┤        │押標金出票  │比價時間├────┤
│  │工程名稱│開標比價日期│比價廠商│銀行與編號  │得標廠商│得標金額│
│號│（核定工├──────┤投標金額│            │（投標比├────┤
│  │程底價日│指定押標金額│        │            │價方式）│        │
│  │期）    │比價紀錄情形│        │            │        │標價差額│
├─┼────┼──────┼────┼──────┼────┼────┤
│  │新街溪埔│85.02.27    │興興營造│台企0000000 │袁清泉  │0000000 │
│  │心段護岸├──────┤0000000 │            │AM.10:00├────┤
│ 1│工程(84.│85.02.29    │瑞盈營造│台企0000000 │峰義營造│0000000 │
│  │12.27或 ├──────┤0000000 │            │（自送－├────┤
│  │85.02.27│250,000.-   │峰義營造│台企0000000 │無郵戳）│        │
│  │)       │第一次比價  │0000000 │            │        │  2000元│
├─┼────┼──────┼────┼──────┼────┼────┤
│  │建國十七│85.03.11    │興興營造│台企0000000 │己○○  │0000000 │
│  │村排水溝├──────┤0000000 │            │AM.10:00├────┤
│ 2│改善工程│85.03.13    │瑞盈營造│台企0000000 │峰義營造│0000000 │
│  │(85.    ├──────┤0000000 │            │（自送－├────┤
│  │03.11)  │200,000.-   │峰義營造│台企0000000 │無郵戳）│        │
│  │        │第一次比價  │0000000 │            │        │  2000元│
├─┼────┼──────┼────┼──────┼────┼────┤
│  │建華村眷│85.03.11    │瑞盈營造│台企0000000 │己○○  │0000000 │
│  │村修繕工├──────┤0000000 │            │AM.10:00├────┤
│ 3│程(85.  │85.03.13    │興興營造│台企0000000 │峰義營造│0000000 │
│  │03.11)  ├──────┤0000000 │            │（自送－├────┤
│  │        │120,000.-   │峰義營造│台企0000000 │無郵戳）│        │
│  │        │第一次比價  │0000000 │            │        │  1000元│
├─┼────┼──────┼────┼──────┼────┼────┤
│  │大海村農│85.03.14    │瑞盈營造│台企0000000 │己○○  │0000000 │
│  │路AC加封├──────┤0000000 │            │AM.10:00├────┤
│ 4│工程(85.│85.03.19    │興興營造│台企0000000 │峰義營造│0000000 │
│  │03.18)  ├──────┤0000000 │    0000000 │（自送－├────┤
│  │        │190,000.-   │峰義營造│台企0000000 │無郵戳）│        │
│  │        │第一次比價  │0000000 │            │        │  2000元│
├─┼────┼──────┼────┼──────┼────┼────┤
│  │埔心村  │85.03.12    │興興營造│台企0000000 │己○○  │0000000 │
│  │二十一鄰├──────┤0000000 │    0000000 │AM.10:00├────┤
│ 5│駁崁改善│85.03.15    │峰義營造│台企0000000 │峰義營造│0000000 │
│  │工程(85.├──────┤0000000 │            │（自送－├────┤
│  │03.14)  │240,000.-   │瑞盈營造│台企0000000 │無郵戳）│        │
│  │        │第一次比價  │0000000 │            │        │  2000元│
├─┼────┼──────┼────┼──────┼────┼────┤
│  │埔心村  │85.03.12    │瑞盈營造│台企0000000 │己○○  │0000000 │
│  │十七鄰張├──────┤0000000 │            │AM.10:00├────┤
│ 6│國榮宅前│85.03.15    │興興營造│台企0000000 │峰義營造│0000000 │
│  │道路AC工├──────┤0000000 │            │（自送－├────┤
│  │程(85.  │200,000.-   │峰義營造│台企0000000 │無郵戳）│        │
│  │03.14)  │第一次比價  │0000000 │            │        │  2000元│
├─┼────┼──────┼────┼──────┼────┼────┤
│  │溪海村九│85.05.10    │興興營造│合庫0000000 │己○○  │0000000 │
│  │鄰、十一├──────┤0000000 │            │AM.10:00├────┤
│ 7│鄰、十二│第一次比價  │峰義營造│台企0000000 │峰義營造│0000000 │
│  │鄰等農路├──────┤0000000 │            │（自送－├────┤
│  │AC工程  │240,000.-   │瑞盈營造│合庫0000000 │無郵戳）│        │
│  │85.05.16│第一次比價  │0000000 │            │        │  2000元│
├─┼────┼──────┼────┼──────┼────┼────┤
│  │溪海村  │85.05.10    │瑞盈營造│合庫0000000 │己○○  │0000000 │
│  │十二鄰邱├──────┤0000000 │            │AM.10:00├────┤
│ 8│木成宅前│85.05.17    │峰義營造│台企0000000 │峰義營造│0000000 │
│  │等道路AC├──────┤0000000 │            │（自送－├────┤
│  │加封工程│239,000.-   │興興營造│合庫0000000 │無郵戳）│        │
│  │85.05.16│第一次比價  │0000000 │            │        │  1000元│
├─┼────┼──────┼────┼──────┼────┼────┤
│  │新街溪埔│85.06.29    │瑞盈營造│台銀0000000 │己○○  │ 973000 │
│  │心二十鄰├──────┤ 972000 │            │AM.10:00├────┤
│ 9│蘇阿琳宅│85.06.29    │天億營造│台銀0000000 │瑞盈營造│ 972000 │
│  │邊護岸工├──────┤0000000 │            │（自送－├────┤
│  │程(85.  │ 98,000.-   │峰義營造│台企0000000 │無郵戳）│        │
│  │03.29)  │第一次比價  │0000000 │            │        │  1000元│
├─┼────┼──────┼────┼──────┼────┼────┤
│  │南港村  │85.06.29    │瑞盈營造│台銀0000000 │己○○  │0000000 │
│  │一鄰、八├──────┤0000000 │            │AM.10:00├────┤
│10│鄰野溪護│85.06.29    │興興營造│台銀0000000 │瑞盈營造│0000000 │
│  │岸整治工├──────┤0000000 │            │（自送－├────┤
│  │程(85.  │230,000.-   │峰義營造│台企0000000 │無郵戳）│        │
│  │06.29)  │第一次比價  │0000000 │            │        │  1000元│
├─┼────┼──────┼────┼──────┼────┼────┤
│  │和平村  │85.06.29    │瑞盈營造│台銀0000000 │己○○  │0000000 │
│  │十二鄰黃├──────┤0000000 │            │AM.10:00├────┤
│11│金春田邊│85.06.29    │誠德營造│台銀0000000 │瑞盈營造│0000000 │
│  │野溪排水├──────┤0000000 │            │（自送－├────┤
│  │施設工程│190,000.-   │峰義營造│台企0000000 │無郵戳）│        │
│  │85.06.29│第一次比價  │0000000 │            │        │  1000元│
├─┼────┼──────┼────┼──────┼────┼────┤
│  │和平村三│85.06.29    │瑞盈營造│台銀0000000 │己○○  │0000000 │
│  │界壇後街├──────┤0000000 │            │AM.10:00├────┤
│12│野溪排水│85.06.29    │誠德營造│台銀0000000 │瑞盈營造│0000000 │
│  │改善工程├──────┤0000000 │            │（自送－├────┤
│  │(85.    │180,000.-   │峰義營造│台銀0000000 │無郵戳）│        │
│  │06.29)  │第一次比價  │0000000 │            │        │  1000元│
├─┼────┼──────┼────┼──────┼────┼────┤
│  │內海村一│85.06.29    │天億營造│台銀0000000 │己○○  │0000000 │
│  │鄰護岸改├──────┤0000000 │            │AM.10:00├────┤
│13│善工程  │85.06.29    │興興營造│台銀0000000 │天億營造│0000000 │
│  │(85.    ├──────┤0000000 │            │（自送－├────┤
│  │06.29)  │250,000.-   │國聖營造│台銀0000000 │無郵戳）│        │
│  │        │第一次比價  │0000000 │            │        │  1000元│
├─┴────┼──────┴────┴──────┴────┴────┤
│八十五年度  │新臺幣二千五百六十七萬四千元整                          │
│得標金額合計│                                                        │
├─┬────┼──────┬────┬──────┬────┬────┤
│  │果林村  │86.01.04    │瑞盈營造│台企0000000 │己○○  │0000000 │
│  │二十至二├──────┤0000000 │            │AM.10:00├────┤
│14│十三鄰等│86.01.10    │峰義營造│台企0000000 │瑞盈營造│0000000 │
│  │AC工程  ├──────┤0000000 │            │（自送－├────┤
│  │        │220,000.-   │天億營造│台企0000000 │無郵戳）│        │
│  │        │第一次比價  │0000000 │            │        │  5000元│
├─┼────┼──────┼────┼──────┼────┼────┤
│  │五權村大│86.01.04    │興興營造│台企0000000 │己○○  │0000000 │
│  │埔道路改├──────┤        │            │AM.10:00├────┤
│15│善工程  │86.01.10    │瑞盈營造│台企0000000 │興興營造│0000000 │
│  │(86.    ├──────┤0000000 │            │（自送－├────┤
│  │01.07)  │220,000.-   │峰義營造│台企0000000 │無郵戳）│        │
│  │        │第一次比價  │0000000 │            │        │  5000元│
├─┼────┼──────┼────┼──────┼────┼────┤
│  │五權村崁│86.01.04    │興興營造│台企0000000 │己○○  │0000000 │
│  │頭厝路AC├──────┤0000000 │            │AM.10:00├────┤
│16│工程(86.│86.01.10    │天億營造│台企0000000 │瑞盈營造│0000000 │
│  │01.07)  ├──────┤0000000 │            │（自送－├────┤
│  │        │220,000.-   │瑞盈營造│台企0000000 │無郵戳）│        │
│  │        │第一次比價  │0000000 │            │        │  6000元│
├─┼────┼──────┼────┼──────┼────┼────┤
│  │大園鄉建│86.02.14    │興興營造│台企0000000 │己○○  │0000000 │
│  │國十一村├──────┤0000000 │            │AM.10:00├────┤
│17│屋頂漏水│86.02.10    │瑞盈營造│台企0000000 │瑞盈營造│0000000 │
│  │修護工程├──────┤0000000 │            │（自送－├────┤
│  │(86.    │250,000.-   │        │            │無郵戳）│        │
│  │02.18)  │第一次比價  │        │            │        │ 20000元│
├─┼────┼──────┼────┼──────┼────┼────┤
│  │埔心村活│86.05.02    │峰義營造│台企0000000 │己○○  │0000000 │
│  │動中心旁├──────┤未附稅單│            │AM.10:00├────┤
│18│排水溝改│86.05.05    │瑞盈營造│台銀00000000│瑞盈營造│0000000 │
│  │善工程  ├──────┤0000000 │            │（86.05.├────┤
│  │(86.    │246,000.-   │興興營造│台企0000000 │03郵寄出│        │
│  │05.02)  │第一次比價  │0000000 │            │標價）  │  7000元│
├─┼────┼──────┼────┼──────┼────┼────┤
│  │三石村托│86.05.27    │誠德營造│合庫0000000 │袁清泉  │0000000 │
│  │兒所前道├──────┤0000000 │            │AM.10:00├────┤
│19│路水溝改│86.05.28    │國聖營造│合庫0000000 │瑞盈營造│0000000 │
│  │善工程  ├──────┤0000000 │            │（86.05.├────┤
│  │(86.    │222,000.-   │瑞盈營造│合庫0000000 │28郵寄出│        │
│  │05.27)  │第一次比價  │0000000 │            │標價）  │    0 元│
├─┼────┼──────┼────┼──────┼────┼────┤
│  │竹圍村舊│86.05.27    │興興營造│台企0000000 │己○○  │0000000 │
│  │台十五線├──────┤0000000 │            │AM.10:00├────┤
│20│旁道路水│86.05.31    │誠德營造│台企0000000 │峰義營造│0000000 │
│  │溝改善工├──────┤0000000 │            │（86.05.├────┤
│  │程(86.  │234,000.-   │峰義營造│台銀0000000 │30郵寄出│        │
│  │05.27)  │第一次比價  │0000000 │            │標價）  │  4000元│
├─┼────┼──────┼────┼──────┼────┼────┤
│  │海口村竹│86.05.27    │瑞盈營造│合庫0000000 │己○○  │0000000 │
│  │圍街水溝├──────┤0000000 │            │AM.10:00├────┤
│21│改善工程│86.05.31    │富石營造│合庫0000000 │興興營造│0000000 │
│  │(86.    ├──────┤0000000 │            │（86.05.├────┤
│  │05.27)  │222,000.-   │興興營造│台企0000000 │30郵寄出│        │
│  │        │第一次比價  │0000000 │            │標價）  │ 14000元│
├─┼────┼──────┼────┼──────┼────┼────┤
│  │溪海村六│86.05.30    │興興營造│竹企0000000 │己○○  │0000000 │
│  │鄰吳阿章├──────┤0000000 │            │AM.10:00├────┤
│22│前大水溝│86.05.31    │瑞盈營造│台企0000000 │瑞盈營造│0000000 │
│  │加蓋等工├──────┤0000000 │            │（86.05.├────┤
│  │程(86.  │239,000.-   │天億營造│竹企0000000 │30郵寄出│        │
│  │05.31)  │第一次比價  │0000000 │            │標價）  │ 80000元│
├─┼────┼──────┼────┼──────┼────┼────┤
│  │果林村許│86.05.30    │興興營造│竹企0000000 │己○○  │0000000 │
│  │來興宅旁├──────┤0000000 │            │AM.10:00├────┤
│23│農路扣寬│86.05.31    │瑞盈營造│竹企0000000 │峰義營造│0000000 │
│  │工程    ├──────┤0000000 │            │（86.05.├────┤
│  │(86.    │234,000.-   │峰義營造│台企0000000 │30郵寄出│        │
│  │05.31)  │第一次比價  │0000000 │            │標價）  │ 34000元│
├─┼────┼──────┼────┼──────┼────┼────┤
│  │陳添財君│86.06.28    │        │            │己○○  │0000000 │
│  │宅水溝排├──────┤        │            │AM.10:00├────┤
│24│水修護工│86.06.30    │瑞盈營造│台銀0000000 │峰義營造│0000000 │
│  │程(86.  ├──────┤0000000 │            │（86.06.├────┤
│  │06.30)  │180,000.-   │峰義營造│台銀0000000 │28郵寄出│        │
│  │        │第一次比價  │0000000 │            │標價）  │ 30000元│
├─┼────┼──────┼────┼──────┼────┼────┤
│  │黃金發君│86.06.28    │興興營造│台銀0000000 │己○○  │0000000 │
│  │宅後水溝├──────┤0000000 │            │AM.10:00├────┤
│25│施設工程│86.06.30    │瑞盈營造│台銀0000000 │瑞盈營造│0000000 │
│  │(86.    ├──────┤0000000 │            │（86.06.├────┤
│  │06.30)  │160,000.-   │        │            │28郵寄出│        │
│  │        │第一次比價  │        │            │標價）  │ 22000元│
├─┴────┼──────┴────┴──────┴────┴────┤
│八十六年度  │新臺幣二千五百七十五萬三千元整                          │
│得標金額合計│                                                        │
├──────┴────────────────────────────┤
│二十五件工程│新臺幣五千一百四十二萬七千元整                          │
│得標累積總額│                                                        │
└──────┴────────────────────────────┘


司法院資訊處製作；財團法人民間司法改革基金會備份。
